臺灣臺中地方法院刑事判決　　　　　　　　　　　　　九十年度易字第一七四三號
　　公　訴　人　台灣台中地方法院檢察署檢察官
　　被　　　告　乙○○
　　選任辯護人　黃紫芝
　　　　　　　　朱元宏
　　　　　　　　許瑞君
右列被告因業務侵占案件，經檢察官提起公訴（九十年度偵字第７９６５號），本院
判決如左：
    主  文
乙○○連續意圖自己不法之所有，而侵占對於業務上所持有之物，處有期徒刑柒月，
緩刑參年。
    事  實
一、乙○○原任職於丁秀絹（負責人現已變更為甲○○）所開設之金紫爵視廳歌唱中
    心（設台中市○○路○段８８號）擔任副總經理職務，為從事業務之人。詎乙○○竟意圖為自己不法之所有，基於概括之犯意，連續於民國八十九年間，向金紫
    爵視廳歌唱中心取得客戶全文盛、胡啟章、徐宇輝、丙○○等人之消費欠款本票
    副本後，即持向全文盛等人收款，於向全文盛收取新台幣（下同）五萬六千五百
    元，向胡啟章收取二萬八千元，向徐宇輝收取一萬一千元及向丙○○收取六萬元
    之後，將之侵占入己未繳回，總共侵占金紫爵歌唱視廳中心款項十五萬五千五百
    元。
二、案經丁秀絹訴請台灣台中地方法院檢察署檢察官偵查起訴。
    理  由
一、被告乙○○否認有侵占犯行，辯稱其僅向丙○○收取消費款六萬元，且已繳回歌
    唱中心，而其並未收取其他三位客人之消費款云云。然查被告上開侵占犯行，業
    據告訴人指訴明確，並經證人即金紫爵歌唱中心現場負責人徐福元會計丁○○及
    收帳員戊○○證明屬實，復有告訴人所提出之客戶所簽發之本票正本共計八件附
    卷可稽（正本已發還告訴人，卷存影印本。）。證人戊○○於檢察官偵查中及本
    院審理時證稱客戶胡啟章並無電話可聯絡，伊無法收帳，伊問被告，被告稱胡啟
    章消費的部分已收回，另伊與客戶全文盛聯絡，全文盛稱要自己與乙○○結清，
    嗣又問過全文盛，全文盛說已交給乙○○，而丙○○的部分則稱他已全部交給乙○○了，而若被告有將款項交回公司，公司會將本票正本交給她，且乙○○亦不
    可能將錢繳回公司而沒有取走本票正本等語，至於客人徐宇輝之消費款部分，丁○○證稱徐宇輝於九十年七月底八月初（證人於九十年八月八日本院審理時稱徐
    宇輝於上星期打電話）曾打電話告稱早已將錢交給乙○○，另證人丙○○亦到庭
    證稱其曾到金紫爵歌唱中心消費，而因其與乙○○熟識，於消費後是由乙○○先
    代簽，事後她會告知金額，再由其將消費款交給乙○○，而其每次消費後均有將
    錢交給乙○○，印象中並沒有單筆金額是六萬元者，其先後共消費有十多萬元，
    但乙○○並非每次均有給發票，因其並未特別要求她要開發票，其中有發票的有
    四張（金額共八萬四千元）等語，並提出發票影本四張存卷供參。被告雖以前詞
    為辯，惟被告於檢察官偵查中自承已收得胡啟章之消費款並繳給歌唱中心會計，
    但為會計丁○○所否認，查被告若果真有將款項繳回，必定將本票正本取回交還
    胡啟章，然胡啟章所簽發之本票仍在該歌唱中心持有中，足證被告未將所收得之
    消費款繳回歌唱中心，其於本院審理時辯稱未向胡啟章收款，乃為不實，關於全
    文盛、徐宇輝部分之消費款，依證人戊○○、丁○○之證述，被告確已收取，關
    於丙○○部分之消費款，被告已坦承收取，然全文盛、徐宇輝與丙○○所簽發之
    本票仍在歌唱中心持有中，亦足證被告收取之後未繳回歌唱中心，則顯然上開款
    項應係為被告侵占無訛，被告所辯不足採，其犯行應堪認定。
二、核被告所為係犯刑法第三百三十六條第二項之業務侵占罪嫌，其先後多次犯行，
    時間緊接，犯罪構成要件相同，顯係基於概括犯意為之，為連續犯，應依連續犯
    之規定論以一罪並加重其刑。爰審酌被告犯罪之動機、目的、手段、所生之危害
    及其品行、智識程度與犯罪後之態度等一切情狀，量處有期徒刑七月。查被告雖
    尚未將所收取之款項繳回歌唱中心，然其所侵占之數額非鉅，而其未曾受有期徒
    刑以上刑之宣告，此有台灣高等法院被告全國前案紀錄表在卷可稽，經此教訓當
    知警惕而無再犯之虞，本院認其所受上開有期徒刑之宣告，以暫不執行為適當，
    併宣告緩刑三年，以啟自新。
據上論斷，應依刑事訴訟法第二百九十九條第一項前段，刑法第五十六條、第三百三
十六條第二項、第七十四條第一款，罰金罰鍰提高標準條例第一條前段，判決如主文
。
中      華      民      國      九十一      年    一    月    十八    日
                                        法  官      李添興
右正本證明與原本無異。
如不服本判決，應於判決送達後十日內向本院提出上訴狀，上訴於臺灣高等法院臺中
分院( 須附繕本 )。
  書記官
中    華    民    國      九十一      年       一      月     十八    日
右正本證明與原本無異。
如不服本判決，應於送達後十日內向本院提出上訴狀 （須附繕本） ，上訴於台灣高等
法院台中分院。
                                        書記官
中      華      民      國      九十一      年      一    月    十四    日
